臺灣高雄地方法院刑事判決　　　　　　　　　　　　　九十年度訴字第一七八七號
　　公　訴　人　臺灣高雄地方法院檢察署檢察官
　　被　　　告　甲○○
　　指定辯護人　本院公設辯護人　丙○○
右列被告因毒品危害防制條例案件，經檢察官提起公訴（九十年度偵字第五○九號）
，本院判決如左：
    主  文
甲○○販賣第二級毒品，累犯，處有期徒刑肆年。
販賣毒品所得新台幣壹仟元沒收，如全部或一部不能沒收時，以其財產抵償之。
    事  實
一、甲○○曾於民國八十六年間犯恐嚇罪，經臺灣臺北地方法院判處有期徒刑十月確
    定，並於八十七年二月二日執行完畢，仍不知悔改，意圖營利，在八十九年十一
    月三日上午十一時五分許（起訴書誤載為十六時十分許，應予更正）在高雄縣大
    寮鄉○○○路與貿商路口，以新台幣（以下同）一千元之代價，販賣第二級毒品
    安非他命一包（驗前毛重○‧八二公克，驗後毛重○‧七七公克）予乙○○，乙
    ○○甫購得前開安非他命後，行經高雄縣大寮鄉○○路二之二巷口時，當場為警
    查獲，並扣得乙○○所購得之第二級毒品安非他命一包（驗前毛重○‧八二公克
    ，驗後毛重○‧七七公克）。
二、案經高雄縣警察局林園分局報請台灣高雄地方法院檢察署檢察官偵查起訴。
    理  由
一、訊據被告甲○○矢口否認有何販賣第二級毒品安非他命之犯行，辯稱：當天乙○
    ○欲向伊借款，伊質問之前借款未清償，並踢乙○○之車子，未販賣毒品予乙○
    ○云云。經查，被告於右揭時、地，以一千元之價格販賣第二級毒品安非他命予
    乙○○施用之事實，業經證人乙○○於警訊證稱：於八十九年十一月三日十時十
    分許，我打電話號碼0000000000號給甲○○，向他買安非他命一千元
    ，並相約在高雄縣大寮鄉○○○路與貿商路口交貨，交易後，行經大寮鄉○○路
    二之二巷口，隨即為警查獲，因害怕，將安非他命棄於地上等語在卷（偵卷第二
    頁反面）；乙○○於偵訊中復結證：我拿一千元給甲○○，他拿一包安非他命給
    我，沒有故意誣陷甲○○，他確實有拿安非他命給我等語在卷（偵卷第二十七頁
    ）。而乙○○甫向被告購得安非他命後，隨即為警查獲，所扣得之疑似安非他命
    晶體一包，經送高雄醫學大學附設中和紀念醫院檢驗結果，確屬安非他命（驗前
    毛重○‧八二公克，驗後毛重○‧七七公克）無訛，有該醫院九十年一月九日編
    號九○○一─一九號檢驗報告一紙附卷可稽，此外，並有前開安非他命一包（驗
    前毛重○‧八二公克，驗後毛重○‧七七公克）扣案可資佐證，證人乙○○於警
    、偵訊中之證詞，堪予採信。乙○○雖於本院訊問時改稱：安非他命是向被告要
    來吃，因不好意思，隨便塞一千元給被告云云，與其在警、偵訊中之陳述不符，
    況如係被告無償轉讓，何以塞一千元予被告，是乙○○於本院訊問時之陳述，顯
    係事後迴護被告之詞，不足採為有利於被告之認定。綜上所述，被告所辯顯係避
    重就輕之詞，不足採信，其同販賣安非他命之事證已臻明確，犯行堪以認定
二、核被告甲○○所為，係犯毒品危害防制條例第四條第二項之販賣第二級毒品罪。
    被告甲○○販賣第二級毒品前之持有第二級毒品安非他命之低度行為，應為其販
    賣第二級毒品安非他命之高度行為所吸收，不另論罪。被告曾於八十六年間犯恐
    嚇罪，經臺灣臺北地方法院判處有期徒刑十月確定，並於八十七年二月二日執行
    完畢之事實，有臺灣高等法院被告全國前案紀錄表一份在卷可稽，其於五年以內
    再犯本件有期徒刑以上之罪，為累犯，依刑法第四十七條規定加重其刑，惟法定
    刑為無期徒刑部分，依法不得加重，僅就有期徒刑部分加重之。又被告販賣安非
    他命僅有一次，販賣所得為一千元，獲利微薄，要難與中盤、大盤毒梟相類比，
    若論以本罪之法定最低本刑有期徒刑七年，客觀上仍屬過苛，足以引起一般之同
    情，堪可憫恕，茲依刑法第五十九條之規定減輕其刑。其刑有加重及減輕事由，
    先加重後減輕之。爰審酌被告明知施用毒品戕害身心甚鉅，且戒除不易，仍為貪
    圖微薄小利，販賣毒品，危害社會非淺，惟念其販賣海洛因數量尚屬少量等一切
    情狀，量處有期徒刑四年。又被告販賣安非他命一次所得之一千元，雖未扣押，
    亦應依上開條例第十九條第一項規定宣告沒收之，如全部或一部不能沒收時，以
    被告財產抵償之。
據上論斷，應依刑事訴訟法第二百九十九條第一項前段，毒品危害防制條例第四條第
二項、第十九條第一項，刑法第十一條、第四十七條、第五十九條，判決如主文。
本案經檢察官郭武義到庭執行職務。
中      華      民      國    九十一    年      一      月      十      日
                                  臺灣高雄地方法院刑事庭
                  法  官    涂裕洪
右正本證明與原本無異。
如不服本判決，應於判決送達後十日內，向本院提出上訴狀。
                                      書記官    賴佳慧
中    華    民    國      九十一      年      一      月      十一      日
附錄本判決論罪科刑法條：
毒品危害防制條例第四條第二項：
  製造、運輸、販賣第二級毒品者，處無期徒刑或七年以上有期徒刑，得併科新台幣
  七百萬元以下罰金。製造、運輸、販賣第三級毒品者，處五年以上有期徒刑，得併
  科新台幣五百萬元以下罰金。
